【裁判字號】    99,交聲,119
【裁判日期】    990907
【裁判案由】    違反道路交通管理處罰條例
【裁判全文】
臺灣宜蘭地方法院交通事件裁定         99年度交聲字第119號
原處分機關  交通部公路總局臺北區監理所宜蘭監理站
異  議  人
即受處分人  甲○○
上列異議人即受處分人因違反道路交通管理處罰條例案件，對於
交通部公路總局台北區監理所宜蘭監理站於中華民國99年4月22
日所為處分（原處分案號：宜監字第裁43-C00000000號）聲明異
議，本院裁定如下：
 主  文
異議駁回。
    理  由
一、按設有禁止停車標誌、標線之處所不得停車，道路交通安全
    規則第112條第1項第4款定有明文，又汽車駕駛人在設有禁
    止停車標誌、標線之處所停車者，處新臺幣（下同）600元
    以上1200元以下罰鍰，道路交通管理處罰條例第56條第1項
    第4款定有明文。
二、原處分意旨略以：異議人即受處分人甲○○將車號4927-TN
    號自小客車，於民國99年1月12日15時41分停放在臺北縣成
    都街83號對面，經臺北縣政府警察局板橋分局執勤員警以拍
    照方式存證，舉發「停車時間不依規定」之違規，依道路交
    通管理處罰條例第56條第1項第9款規定，處罰鍰600元等語
    。
三、異議意旨略以：異議人發現車子遭拖吊後即馬上追趕上拖吊
    車，要求將車子放下，警員表示車子上架依規定就不能放下
    ，但異議人出示手機時間為15時33分，距離追趕上拖吊車的
    時間早已逾5、6分鐘，可見員警執行拖吊當時時間並未超過
    15時30分，異議人質疑值勤員警所持以拍照之相機其時間是
    否確實精準等語。
四、查本件異議人停車之地點設有於每日15時30分至17時30分此
    一時段禁止停車之標示，而異議人將所有車輛停置於前揭地
    點之事實，為異議人所不爭執，且有現場照片在卷可稽，堪
    以認定。又異議人將車輛停置上開地點，迄至當日15時41分
    止尚未移置而遭員警舉發拖吊一情，亦有舉發照片4張、台
    北縣政府警察局舉發違反道路交通管理事件通知單可資佐證
    ，復經本院傳喚證人即舉發本件違規之員警乙○○到庭證稱
    ：當天我擔任巡邏拖吊勤務，下午1點開始上班，我是帶著
    拖吊車在我們轄區內巡邏，遇到有違規情況就會執行拖吊，
    本件在巡邏時到達取締的路段板橋市○○街，那邊設有學生
    接送區，從下午3點30分到5點30分禁止停車，在行經該路段
    的時候發現有3部違規停車的車輛，時間到了下午3點31分我
    就開始拖第一輛白色休旅車，第二輛是黑色自小客車，異議
    人的車輛是最後一部，所以拖到異議人的車輛的時候差不多
    已經到3點41、42分，異議人沒有在現場，是已經把車子裝
    載好，輪子已經定位好並拖到實踐路的時候，才看到有人出
    現向我要求放行，又我所持用之相機在拍違規停車時下面都
    有附時間，時間是原本就已經設定好，出勤之前也會再依辦
    公室的時鐘進行校對，且本件舉發照片有很多張，並且都是
    連續拍攝的，照片中顯示所舉發的第一部白色休旅車、第二
    部黑色自小客車都未收到異議等語明確（見本院99年8月25
    日訊問筆錄），並有證人庭呈之現場照片16張在卷可稽，且
    稽之照片下方明確載有時間，亦顯示異議人遭舉發前確有白
    色休旅車、黑色自小客車各1輛遭舉發拖吊，堪信證人上開
    所證，均係親身目睹經歷之事實，要非憑空杜撰，而證人員
    警與異議人素無仇怨，其於本院所為之證詞復受具結程序及
    偽證罪之擔保，信無故意設詞誣陷受處分人之動機與必要，
    應堪採信。異議人雖執前詞辯解，惟異議人經本院傳喚未到
    庭，亦未提出任何事證以實其說，則其所辯，自難採信。從
    而，本件事證明確，異議人之違規行為堪以認定，經員警依
    法逕行舉發，並由原處分機關援引首揭規定，裁處異議人罰
    鍰600元，核無不當，本件異議為無理由，應予駁回。
五、據上論斷，應依道路交通案件處理辦法第19條，裁定如主文
    。
中    華    民    國    99    年    9     月    7     日
                  交通法庭法  官  陳雪玉
以上正本證明與原本無異。
如不服本裁定，應於裁定送達後5日內，向本院提出抗告狀。（
應附繕本）
                          書記官  陳建宇
中    華    民    國    99    年    9     月    7     日

司法院資訊處製作；財團法人民間司法改革基金會備份。
